【裁判字號】    92,易,371
【裁判日期】    920917
【裁判案由】    家暴傷害等
【裁判全文】
臺灣苗栗地方法院刑事判決                          九十二年度易字第三七一號
    公  訴  人  臺灣苗栗地方法院檢察署檢察官
    被      告  乙○○  男  二.
右列被告因家暴傷害等案件，經檢察官提起公訴（九十二年度偵字第二九六０號），
由本院合議庭裁定改行簡式審判程序，本院判決如左：
    主  文
乙○○傷害直系血親尊親屬之身體，處有期徒刑參月，如易科罰金，以參佰元折算壹
日。又以加害生命之事，恐嚇他人致生危害於安全，處拘役參拾日，如易科罰金以參
佰元折算壹日。均緩刑貳年，緩刑期內付保護管束。
    事  實
一、乙○○與甲○係母子之關係，具有家庭暴力防治法第三條第三款之家庭成員關係
    ，平日感情不睦，於民國九十二年七月二十六日十六時三十分許，自外飲酒返回
    苗栗縣竹南鎮○○里○○鄰○○街五八巷十二號住處，藉酒向甲○抱怨處理家產
    不公，並發生爭吵，先摔壞家中之碗筷，經其兄謝森華報警處理，並經警安撫乙
    ○○情緒，乙○○即騎乘機車外出，稍後約十分鐘，騎乘機車返家，先與謝森華
    在門口爭吵，且欲以機車撞謝森華未果後，即至廚房取出菜刀一支，欲追趕謝森
    華及謝桂毓（乙○○之妹），甲○見狀勸謝森華與謝桂毓先行躲避，乙○○因未
    見謝森華與謝桂毓二人在場，竟持菜刀對甲○恐嚇：要先殺謝森華與謝桂毓，再
    殺你等語，致甲○心生畏懼；乙○○乃先將菜刀放回廚房後，憤而在住處門前抓
    森華與謝桂毓知悉母親受傷，出面欲救護甲○時，乙○○又返回廚房取出菜刀，
    欲追尋謝森華、謝桂毓二人，嗣因鄰人報警，經警到場逮捕乙○○而查獲，並扣
    得菜刀一支。
二、案經甲○訴由苗栗縣警察局竹南分局報告苗栗地方法院檢察署偵查起訴。
    證  據
一、訊據被告乙○○（下稱被告）對於右揭出手推倒其母即告訴人甲○致傷，並出言
    恐嚇之事實坦承不諱，核與告訴人及證人即被告之兄謝森華與被告之妹謝桂毓於
    警詢、偵查中之指訴及證述，要屬相符，足堪信為事實。被告雖前於警詢、偵訊
    時否認犯行，惟其應係一時畏罪所致，此亦經被告於本院審理時供述甚明（本院
    卷第四二頁），是自以被告於本院承認犯行之陳述為可採。此外，復有診斷證明
    書乙紙、現場照片四幀、
    扣案菜刀乙把足供佐證，本件事證明確，應依法論科。
二、核被告所為係犯刑法第二百七十七條第一項傷害罪及同法第三百零五條之恐嚇罪
    。其中傷害犯行，係對於直系血親尊親屬為之，應依刑法第二百八十條加重其刑
    。又其所犯二罪間，犯意各別、行為互殊，應併合處罰之。而被告因處理家產問
    題，竟於氣憤之餘，以暴力相加於親生母親，且出言恐嚇，行為殊不值取，初否
    認犯行，但其後能深知悔悟而坦承認罪，並獲告訴人之原諒（本院卷第三六頁）
    ，檢察官亦斟酌於此，而就被告上開二罪分別求處有期徒刑三月及拘役三十日，
    被告及告訴人就此求刑亦均表無異議（本院卷第四三頁），本院審酌上開各節及
    其他一切情狀，認檢察官求刑為適當，爰各量處如主文所示之刑，並分別依法諭
    知如易科罰金之折算標準。又查被告未曾受有期徒刑以上刑之宣告，有臺灣高等
    法院被告全國前案紀錄表在卷可參，經此教訓應知警惕，且其亦一再陳明不會再
    犯（本院卷第三七頁），而檢察官復同為求緩刑二年之宣告，應認所宣告之刑以
    暫不執行為當，爰併均予宣告緩刑二年，以啟自新。再被告所犯，係對家庭成員
    故意實施家庭暴力行為而成立之傷害、恐嚇罪，依家庭暴力防治法第三十條第一
    項之規定，在緩刑期內應付保護管束。末查，扣案之菜刀雖係被告為恐嚇犯行時
    所用，惟其係自家中廚房所取出，而被告家中尚有告訴人、被告之兄、被告之妹
    同住，是不能證明為被告所有，爰另不為沒收之諭知。
據上論斷，應依刑事訴訟法第二百九十九條第一項前段、刑法第二百七十七條第一項
、第二百八十條、第三百零五條、第四十一條第一項前段、第七十四條第一款，罰金
罰鍰提高標準條例第一條前段、第二條、家庭暴力防治法第三十條第一項，判決如主
文。
本案經檢察官黃棋安到庭執行職務。
中      華      民      國    九十二    年      九      月     十七     日
                                  臺灣苗栗地方法院刑事第二庭
                                              法  官  蔡志宏
右正本證明與原本無異。
如不服本判決，應於判決送達後十日內向本院提出上訴狀（應抄附繕本）。告訴人或
被害人如對於本判決不服者，應具備理由請求檢察官上訴，其上訴期間之計算係以檢
察官收受判決正本之日期為準。
                                              書記官  周巧屏
中      華      民      國    九十二    年      九      月     十七     日
附錄法條：
刑法第二百七十七條
中華民國刑法第二百七十七條 (普通傷害罪) 傷害人之身體或健康者，處三年以下有
期徒刑、拘役或一千元以下罰金。
犯前項之罪因而致人於死者，處無期徒刑或七年以上有期徒刑；致重傷者
，處三年以上十年以下有期徒刑。
刑法第二百八十條
中華民國刑法第二百八十條 (傷害直系血親尊親屬罪) 對於直系血親尊親屬，犯第二
百七十七條或第二百七十八條之罪者，加重其刑至二分之一。
家庭暴力防治法第三十條第一項
家庭暴力防治法第三十條
犯家庭暴力罪或違反保護令罪而受緩刑之宣告者，在緩刑期內應付保護管束。
法院為前項緩刑宣告時，得命被告於緩刑付保護管束期間內，遵守下列一款或數款事
項︰
一  禁止實施家庭暴力行為。
二  命遷出被害人之住居所。
三  禁止對被害人為直接或間接之騷擾、接觸、通話或其他聯絡行為。
四  命接受加害人處遇計畫：戒癮治療、精神治療、心理輔導或其他治療、輔導。
五  其他保護被害人或其特定家庭成員安全或更生保護之事項。
法院為第一項之緩刑宣告時，應即通知被害人及其住居所所在地之警察機關。
受保護管束人違反第二項保護管束事項情節重大者，撤銷其緩刑之宣告。


司法院資訊處製作；財團法人民間司法改革基金會備份。
